---
title: "Modelo de Risco"
output: html_document
---

```{r setup, include=FALSE}

library(tidyverse)

knitr::opts_chunk$set(echo = TRUE)

```



### Lendo conjunto de dados
Na tabela, cada linha representa um contrato diferente.       
```{r}

# lê conjunto de dados e transforma colunas de datas no formato ideal
tab <- read_delim('dados4_ok.txt', delim = ';', col_types = cols(), progress = F) %>% 
  mutate_at(vars(contains('Data')), ~as.Date(., format = '%d/%m/%Y'))

tab

```

    
### Dicionário de variáveis
   
- ID: identificação do contrato    

- No_parcelas: número de parcelas do contrato    

- Data_Compra: data da compra    

- Valor_Parcela: valor da parcela    

- DataVi: data de vencimento da i-ésima parcela    

- DataPi: data de pagamento da i-ésima parcela 


### Limpeza dos dados   
Cerca de 15 mil contratos nunca foram comprados, pois o valor Data_Compra é nulo. Por este motivo, podemos eliminar estes
contratos da tabela.      
```{r}

tab <- tab %>%  
  filter(is.na(Data_Compra) == F)

tab

```


### Criando variável resposta
Se um cliente, por exemplo, tem 5 parcelas, mas ao final do seu contrato pagou somente 4 parcelas, então
será considerado um inadimplente. Caso contrário, será adimplente.     
Vamos representar 1 como inadimplente. 

```{r}

# conta quantidade de pagamentos não nulos, por contrato
tab$no_pagamentos <- rowSums(!is.na(select(tab, contains('DataP'))))

# cria variável resposta
tab <- tab %>% 
  mutate(inadimplente = ifelse(no_pagamentos < No_parcelas, 1, 0))

# mostrando alguns inadimplentes
tab %>% 
  filter(inadimplente == 1)

```




<!-- # comentei essa parte porque não precisamos mais usar dias de atraso -->
<!-- ### Calculando atrasos para cada possível parcela -->
<!-- ```{r, warning = F} -->

<!-- # instancia lista vazia -->
<!-- atrasos <- list() -->

<!-- # para cada parcela (0 a 14, que é equivalente a 1 a 15) -->
<!-- for (i in 0:14) { -->

<!--   # calcula atraso (em dias) da i-ésima parcela -->
<!--   atrasos[[i + 1]] <- as_vector(tab[, i + 5] - tab[, i + 20]) -->

<!--   # se for negativo, então é atraso, senão transforma em 0 (sem atrasos) -->
<!--   atrasos[[i + 1]] <- ifelse(atrasos[[i + 1]] < 0, atrasos[[i + 1]] * -1, 0) -->
<!-- } -->

<!-- # cria novas colunas de atraso na tabela original -->
<!-- tab <- bind_cols(tab,  -->
<!--   (bind_cols(atrasos) %>%  -->
<!--     set_names(paste0('atraso', 1:length(atrasos)))) -->
<!-- ) -->


<!-- ``` -->






